

DADOS PESSOAIS

Nome: Marino Trisch

Data nascimento: 17/03/78

Naturalidade: São Leopoldo / RS

CONTATO



(51) 96330996



marinotrisch@gmail.com



CEP 93135-200 São Leopoldo / RS



http://br.linkedin.com/in/marinotrisch



http://lattes.cnpq.br/3770736556020447

COMPETÊNCIAS PESSOAIS

Dedicação Organização Pontualidade Responsabilidade

OBJETIVO

Obter oportunidade de desenvolver e gerenciar atividades nas áreas de manutenção e/ou automação, de modo a contribuir com minha formação, experiências profissionais e conhecimentos para o desenvolvimento e aprimoramento das atividades da empresa e equipe em que estiver inserido.

FORMAÇÃO

04/2016 - Atualmente

MBE em Gestão da Manutenção Industrial - UNISINOS

02/2013 - 06/2015

Mestrado em Engenharia Mecânica (Eng. de Energia) - UNISINOS

03/2000 - 12/2011

Bacharelado em Engenharia Eletrônica - FEEVALE

03/1993 - 12/1996

Técnico em Eletromecânica - Escola Técnica Frederico Schmidt

CURSOS / CONHECIMENTOS

Operação básica e Programação I de robô IRC5 - (20h) - ABB / SP

InduSoft Web Studio v7.1 - (28h) – Indusoft / SP Introdução ao Software Proteus - (24h) - SENAI / RS CLP com IHM Incorporada GP3220 - (16h) - BCM / RS Gestão de Pessoas (extensão) - (20h) - UNISINOS / RS

Excel Intermediário e Avançado - (40h) - Universidade Feevale / RS

Manutenção de robô IRC5 - (16h) - ABB / PR

S7TIA1 - CLP S7-300 / Simatic Manager - (40h) - Siemens / SP Técnico em Eletrônica - (3° semestre) - Fundação Liberato / RS Reparador de Equipamentos Eletrônicos - (600h) - SENAI / RS

Eletricista de Manutenção - (800h) - SENAI / RS

Eletricidade Geral - (2400h) - SENAI / RS

Inglês: CCAA Idiomas / Centro de Idiomas Feevale (intermediário)

Cursos e habilitações em Normas Regulamentadoras Conhecimento Intermediário a Avançado do MS Office

EXPERIÊNCIAS PROFISSIONAIS

08/2013 - 08/2016

Instituto Senai de Inovação - Instrutor Técnico / Consultor

Orientação de grupos de alunos no desenvolvimento de atividades em laboratórios de automação e eletrônica, com ênfase de atuação nas unidades de Fundamentos de Eletrotécnica, Análise de Circuitos Elétricos, Eletrônica Digital e de Potência, Desenvolvimento de Sistemas de Controle e Sistemas Lógicos Programáveis e supervisórios. Atuava também como membro do grupo de desenvolvimento tecnológico, que em parceria SENAI / SEBRAE presta serviços a empresas referente às Normas Regulamentadoras expedidas pelo Ministério do Trabalho e Emprego, com foco principalmente em inventários e apreciações de risco (NR12) no âmbito da segurança de máquinas e equipamentos.

01/2008 - 03/2013

Stihl Ferramentas Motorizadas Ltda - Técnico Eletrônico

Vivência de chão de fábrica em manutenções, preventiva e corretiva, de máquinas e equipamentos envolvendo também mecânica, pneumática e hidráulica; Elaboração e ajustes de programação em CLP's, de controle e segurança; Manutenção em computadores industriais e robôs; Orientação e coordenação de trabalhos desenvolvidos por prestadores de serviços em atividades de manutenção e automação; Aplicação de técnicas de solução de problemas, elaboração de análise de falhas, preenchimentos de OS utilizando o sistema SAP e contato com fornecedores e criação de requisições de compras para itens de manutenção observando a relação custo/benefício. Criação de procedimentos de manutenção e operação para máquinas e equipamentos; Controle em processos produtivos e acompanhamento de setup em máquinas, minimizando os tempos de parada. Realização de melhorias visando a confiabilidade. Participação em grupos de planejamento de paradas por manutenção, de 5s e PDCA.

02/2011 - 08/2011

M N Redes de Comunicações Ltda - Estagiário de Engenharia

Gerenciamento e alocação de recursos técnico e humano, com acompanhamento de execução de instalações e também verificação em campo de equipamentos nas torres de transmissão de dados e receptores de clientes com as devidas intervenções de modo a obter qualidade na troca de dados e nos serviços de manutenção prestados.

03/1993 - 01/2008

Sudmetal Indústria Metalúrgica (Indl. Hahn Ferrabraz Ltda) Aprendiz Senai / Estagiário Técnico / Eletricista de Manutenção Industrial

Planejamento e execução de manutenção em máquinas e equipamentos, aplicando adequadamente os recursos disponíveis. Os trabalhos desenvolvidos resultaram em considerável aumento dos índices de confiabilidade e disponibilidade de máquina. Elaboração e implementação de projetos de automação, desenvolvendo internamente na empresa os equipamentos e dispositivos necessários à fabricação dos produtos desenvolvidos pela engrenharia e fabricados pela empresa. Gerenciamento do orçamento e desenvolvimentos de fornecedores de itens de manutenção, em conjunto com o setor de compras. Acompanhamento do consumo e custo dos insumos, como por exemplo a energia elétrica através de análise da fatura e controle do fator de potência e também readequação do consumo de óleo e lenha das caldeiras, realizado adequações de acordo com o processo produtivo.

São Leopoldo, agosto de 2016.

